acostumbrar:
  infinitive: acostumbrar
  gerund: acostumbrando
  pastparticiple: acostumbrado
  definitions: {en: 'to be accustomed to, be in the habit of; to get'}
  tenses:
  - Presente Indicativo:
      names: {en: Present, es: Presente}
      moods: {en: Indicative, es: Indicativo}
      samples: {en: I am accustomed to}
      1s: acostumbro
      1p: acostumbramos
      2s: acostumbras
      2p: acostumbráis
      3s: acostumbra
      3p: acostumbran
  - Futuro Indicativo:
      names: {en: Future, es: Futuro}
      moods: {en: Indicative, es: Indicativo}
      samples: {en: I will speak}
      1s: acostumbraré
      1p: acostumbraremos
      2s: acostumbrarás
      2p: acostumbraréis
      3s: acostumbrará
      3p: acostumbrarán
  - Imperfecto Indicativo:
      names: {en: Imperfect, es: Imperfecto}
      moods: {en: Indicative, es: Indicativo}
      samples: {en: 'I was accustomed to, used to be accustomed to, was accustomed
          to'}
      1s: acostumbraba
      1p: acostumbrábamos
      2s: acostumbrabas
      2p: acostumbrabais
      3s: acostumbraba
      3p: acostumbraban
  - Pretérito Indicativo:
      names: {en: Preterite, es: Pretérito}
      moods: {en: Indicative, es: Indicativo}
      samples: {en: I was accustomed to}
      1s: acostumbré
      1p: acostumbramos
      2s: acostumbraste
      2p: acostumbrasteis
      3s: acostumbró
      3p: acostumbraron
  - Condicional Indicativo:
      names: {en: Conditional, es: Condicional}
      moods: {en: Indicative, es: Indicativo}
      samples: {en: I would be accustomed to}
      1s: acostumbraría
      1p: acostumbraríamos
      2s: acostumbrarías
      2p: acostumbraríais
      3s: acostumbraría
      3p: acostumbrarían
  - Presente perfecto Indicativo:
      names: {en: Present Perfect, es: Presente perfecto}
      moods: {en: Indicative, es: Indicativo}
      samples: {en: I have been accustomed to}
      1s: he acostumbrado
      1p: hemos acostumbrado
      2s: has acostumbrado
      2p: habéis acostumbrado
      3s: ha acostumbrado
      3p: han acostumbrado
  - Futuro perfecto Indicativo:
      names: {en: Future Perfect, es: Futuro perfecto}
      moods: {en: Indicative, es: Indicativo}
      samples: {en: I will have been accustomed to}
      1s: habré acostumbrado
      1p: habremos acostumbrado
      2s: habrás acostumbrado
      2p: habréis acostumbrado
      3s: habrá acostumbrado
      3p: habrán acostumbrado
  - Pluscuamperfecto Indicativo:
      names: {en: Past Perfect, es: Pluscuamperfecto}
      moods: {en: Indicative, es: Indicativo}
      samples: {en: I had been accustomed to}
      1s: había acostumbrado
      1p: habíamos acostumbrado
      2s: habías acostumbrado
      2p: habíais acostumbrado
      3s: había acostumbrado
      3p: habían acostumbrado
  - Pretérito anterior Indicativo:
      names: {en: Preterite (Archaic), es: Pretérito anterior}
      moods: {en: Indicative, es: Indicativo}
      samples: {en: I had been accustomed to}
      1s: hube acostumbrado
      1p: hubimos acostumbrado
      2s: hubiste acostumbrado
      2p: hubisteis acostumbrado
      3s: hubo acostumbrado
      3p: hubieron acostumbrado
  - Condicional perfecto Indicativo:
      names: {en: Conditional Perfect, es: Condicional perfecto}
      moods: {en: Indicative, es: Indicativo}
      samples: {en: I would have been accustomed to}
      1s: habría acostumbrado
      1p: habríamos acostumbrado
      2s: habrías acostumbrado
      2p: habríais acostumbrado
      3s: habría acostumbrado
      3p: habrían acostumbrado
  - Presente Subjuntivo:
      names: {en: Present, es: Presente}
      moods: {en: Subjunctive, es: Subjuntivo}
      samples: {en: I am accustomed to}
      1s: acostumbre
      1p: acostumbremos
      2s: acostumbres
      2p: acostumbréis
      3s: acostumbre
      3p: acostumbren
  - Imperfecto Subjuntivo:
      names: {en: Imperfect, es: Imperfecto}
      moods: {en: Subjunctive, es: Subjuntivo}
      samples: {en: 'I was accustomed to, was accustomed to'}
      1s: acostumbrara
      1p: acostumbráramos
      2s: acostumbraras
      2p: acostumbrarais
      3s: acostumbrara
      3p: acostumbraran
  - Futuro Subjuntivo:
      names: {en: Future, es: Futuro}
      moods: {en: Subjunctive, es: Subjuntivo}
      samples: {en: I will be accustomed to}
      1s: acostumbrare
      1p: acostumbráremos
      2s: acostumbrares
      2p: acostumbrareis
      3s: acostumbrare
      3p: acostumbraren
  - Presente perfecto Subjuntivo:
      names: {en: Present Perfect, es: Presente perfecto}
      moods: {en: Subjunctive, es: Subjuntivo}
      samples: {en: 'I have been accustomed to, was accustomed to'}
      1s: haya acostumbrado
      1p: hayamos acostumbrado
      2s: hayas acostumbrado
      2p: hayáis acostumbrado
      3s: haya acostumbrado
      3p: hayan acostumbrado
  - Futuro perfecto Subjuntivo:
      names: {en: Future Perfect, es: Futuro perfecto}
      moods: {en: Subjunctive, es: Subjuntivo}
      samples: {en: I will have been accustomed to}
      1s: hubiere acostumbrado
      1p: hubiéremos acostumbrado
      2s: hubieres acostumbrado
      2p: hubiereis acostumbrado
      3s: hubiere acostumbrado
      3p: hubieren acostumbrado
  - Pluscuamperfecto Subjuntivo:
      names: {en: Past Perfect, es: Pluscuamperfecto}
      moods: {en: Subjunctive, es: Subjuntivo}
      samples: {en: I had been accustomed to}
      1s: hubiera acostumbrado
      1p: hubiéramos acostumbrado
      2s: hubieras acostumbrado
      2p: hubierais acostumbrado
      3s: hubiera acostumbrado
      3p: hubieran acostumbrado
  - Presente Imperativo Afirmativo:
      names: {en: Present, es: Presente}
      moods: {en: Imperative Affirmative, es: Imperativo Afirmativo}
      samples: {en: Be accustomed to! Don't be accustomed to!}
      1s: ''
      1p: ''
      2s: acostumbra
      2p: acostumbre
      3s: acostumbrad
      3p: acostumbren
  - Presente Imperativo Negativo:
      names: {en: Present, es: Presente}
      moods: {en: Imperative Negative, es: Imperativo Negativo}
      samples: {en: Be accustomed to! Don't be accustomed to!}
      1s: ''
      1p: ''
      2s: no acostumbres
      2p: no acostumbre
      3s: no acostumbréis
      3p: no acostumbren
